【裁判字號】    94,易,359
【裁判日期】    950523
【裁判案由】    竊盜
【裁判全文】
臺灣宜蘭地方法院刑事判決               94年度易字第359號
公  訴  人  臺灣宜蘭地方法院檢察署檢察官
被      告  丙○○
                      宜蘭縣礁.
指定辯護人  本院公設辯護人黃之中
上列被告因竊盜案件，檢察官提起公訴（94年度偵字第482號）
及移送併辦（94年度偵字第2636號、94年度偵字第2718號、95
年度偵字第937號）後，聲請改依協商程序而為判決，本院判決
如下：
    主  文
丙○○共同連續攜帶兇器，毀壞安全設備竊盜，處有期徒刑壹年
參月。扣案之十字扳手壹支、鯉魚鉗壹支，均沒收之。
    事實及理由
一、犯罪事實：丙○○基於意圖為自己不法所有之概括犯意，連
    續為下列竊盜犯行：
（一）於民國93年12月上旬某日白天，在庚○○位於宜蘭縣礁溪
      鄉○○路40號已無人居住之舊屋，破壞該屋之磚牆後，徒
      手進入屋內竊取庚○○所有之電鋸組1組、羊毛被1組及瓷
      碗盤約100多件。
（二）於94年1月上旬某日白天，在辛○○位於宜蘭縣礁溪鄉○○路442巷1號已無人居住之舊屋，破壞該屋之磚牆後，徒
      手進入屋內竊取辛○○所有之黑膠唱片共3500張及古董瓷
      碗、盤共約100多件。
（三）丙○○復與己○○（已由檢察官另行提起公訴）共同基於
      意圖為自己不法所有之竊盜犯意聯絡，於94年7月10日11
      時許，在宜蘭縣羅東鎮金陵1村76號乙○○住處，共同持
      客觀上具有危險性足供作為傷害人身體、生命兇器使用之
      不明利器剪斷該屋大門上所另附加之鎖頭安全設備後，進
      入屋內徒手竊取乙○○所有之中華國際商業銀行存摺、郵
      局存摺、彰化銀行存摺各1本；順晟交通股份有限公司、
      順鑫交通公司大小章各1枚；電腦攝影機、喇叭、寬頻轉
      接主機、資訊家DVD播放器、迷你音響各1台；貓眼戒子1
      只等物（侵入住宅部分未據告訴）。
（四）於94年8月11日2時許，於夜間侵入郭戊○○位於宜蘭縣礁
      溪鄉○○路60號之住處，徒手竊取郭戊○○所有之珠鍊3
      條、內含新臺幣（下同）3000元之紅包1只、為數不詳之
      硬幣及大、小龍銀各1只。
（五）於94年8月26日10時30分許，在宜蘭縣礁溪鄉○○路58之1
      號土地公廟前，見壬○○所有QSY—940號機車之鑰匙未拔
      下，即徒手竊取該機車及機車置物廂內之新樂園香菸等物
      品。
（六）於94年8月28日23時許，在丁○○位於宜蘭縣礁溪鄉吳沙
      村公埔巷1之2號已無人居住之舊屋，破壞該屋之前門而使
      該門扇毀損後，徒手進入屋內竊取丁○○所有之電纜線1
      批。
（七）於94年8月31日14時13分許，在宜蘭縣礁溪鄉○○路○段40
      號信宜加油站後方工地內，徒手竊取癸○○所有之電纜線
      約500多米。
（八）於94年9月2日1時10分許之夜間，在子○○位於宜蘭縣礁
      溪鄉○○○路23號之住處，撬開並拆下該屋之木門而使該門
      扇毀損後，徒手進入屋內竊取置有現金約1萬多元之錢箱
      抽屜2個。
（九）於94年9月2日15時許，在宜蘭縣礁溪鄉北門巷8號丑○○○舊屋屋簷下，持客觀上具有危險性足供作為傷害人身體
      、生命兇器使用之十字板手、鯉魚鉗各1支，竊取丑○○○所有之石磨、石臼各1個。
    嗣於94年9月2日15時30分許，在宜蘭縣礁溪鄉○○路段南四
    結平交道前為警查獲，並扣得十字板手、鯉魚鉗各1支後，
    始為警循線查知上情。案經癸○○訴由宜蘭縣警察局礁溪分
    局、羅東分局報請臺灣宜蘭地方法院檢察署檢察官偵查起訴
    及移送併辦。
二、證據：
1、被告丙○○之自白。
2、證人庚○○、辛○○、己○○、乙○○、郭戊○○、壬○○
   、丁○○、癸○○、子○○、丑○○○、林俊榮、甲○○、
   劉淑琴之證詞。
3、竊案現場及贓物相片14張。
4、認領保管單6件。
5、內政部警政署刑事警察局94年11月24日刑紋字第0940178948
   號指紋鑑驗書1件。
三、本件經檢察官與被告於審判外達成協商之合意且被告已認罪
    ，其合意內容為：被告願受科刑範圍為有期徒刑一年三月，
    ，扣案之十字扳手1支、鯉魚鉗1支，均沒收。經查，上開協
    商合意並無刑事訴訟法第455條之4第1項所列情形之一，檢
    察官聲請改依協商程序而為判決，本院爰不經言詞辯論，於
    協商合意範圍內為協商判決，合予敘明。
四、核被告犯罪事實（一）、（二）、（六）之所為，係犯刑法
    第321條第1項第2款之罪；犯罪事實（三）之所為，係犯刑
    法第321條第1項第2款、第3款之罪；犯罪事實（四）之所為
    ，係犯刑法第321條第1項第1款之罪；犯罪事實（五）、（
    七）之所為，係犯刑法第320條第1項之罪；犯罪事實（八）
    之所為，係犯刑法第321條第1項第1款、第2款之罪。犯罪事
    實（九）之所為，係犯刑法第321條第1項第3款之罪。被告
    與己○○間，就犯罪事實（三），有犯聯絡及行為分擔，為
    共同正犯。被告先後多次竊盜行為，時間緊接，方法相同，
    觸犯基本構成要件相同之罪名，顯係基於概括犯意反覆為之
    ，應依連續犯之規定論以一情節較重之刑法第321條第1項第
    2款、第3款之攜帶兇器，毀壞安全設備竊盜罪，並依法加重
    其刑。檢察官移請併案審理部分（94年度偵字第2636、2718
    號，95年度偵字第937號）【即犯罪事實（三）至（九）】
    ，雖未及於起訴書中論列，但此部分與已論列之部分，有連
    續犯之裁判上一罪之關係，為起訴效力所及，自應併予審理
    。又扣案之十字扳手1支、鯉魚鉗1支，為被告所有，供犯本
    罪所用之物，應依刑法第38條第1項第2款之規定，宣告沒收
    。至被告犯犯罪事實（三）犯行所使用之利器，被告否認為
    其所有，又無證據證明為被告所有，爰不為沒收之諭知，併
    此敘明。
五、應適用之法條：刑事訴訟法第455條之4第2項、第455條之8
    ，刑法第28條、第56條、第321條第1項第2款、第3款、第38
    條第1項第2款。
六、本判決除有刑事訴訟法第455條之4第1項第1款、第2款、第4
    款、第6款、第7款所定情形之一，或違反同條第2項規定者
    外，檢察官與被告均不得上訴。
七、如有前項得上訴之情形，得自收受判決送達之日起10日內，
    向本院提出上訴書狀，上訴於第二審法院。
中    華    民    國    95    年    5    月     23    日
                  臺灣宜蘭地方法院刑事第四庭
                      審判長法  官  林 惠 玲
                            法  官  郭 淑 珍
                            法  官  劉 家 祥
以上正本證明與原本無異。
如不服本判決應於收受本判決後10日內向本院提出上訴書狀，其
未敘述上訴理由者，並得於提起上訴後10日內向本院補提理由書
狀(均須按他造當事人之人數附繕本)「切勿逕送上級法院」。
                            書記官  邱 淑 秋
中    華    民    國    95    年    5     月    24    日
附錄本案論罪科刑法條全文：
刑法第321條
犯竊盜罪而有左列情形之一者，處六月以上、五年以下有期徒刑
：
一  於夜間侵入住宅或有人居住之建築物、船艦或隱匿其內而犯
之者。
二  毀越門扇、牆垣或其他安全設備而犯之者。
三  攜帶兇器而犯之者。
四  結夥三人以上而犯之者。
五  乘火災、水災或其他災害之際而犯之者。
六  在車站或埠頭而犯之者。
前項之未遂犯罰之。


司法院資訊處製作；財團法人民間司法改革基金會備份。
